ܙܪܥ,,pʿal,ethpʿel,paʿʿel,ethpaʿʿal,aphʿel,ettaphʿal
perfect,3MS,ܙܪܰܥ,ܐܶܙܕܪܰܥ,ܙܰܪܰܥ,ܐܶܙܕܰܪܰܥ,ܐܰܙܪܰܥ,ܐܶܬܙܰܕܪܰܥ
perfect,3FS,ܙܶܪܥܰܬ,ܐܶܙܕܰܪܥܰܬ,ܙܰܪܥܰܬ,ܐܶܙܕܰܪܥܰܬ,ܐܰܙܪܥܰܬ,ܐܶܬܙܰܕܪܥܰܬ
perfect,2MS,ܙܪܰܥܬ,ܐܶܙܕܪܰܥܬ,ܙܰܪܰܥܬ,ܐܶܙܕܰܪܰܥܬ,ܐܰܙܪܰܥܬ,ܐܶܬܙܰܕܪܰܥܬ
perfect,2FS,ܙܪܰܥܬܝ,ܐܶܙܕܪܰܥܬܝ,ܙܰܪܰܥܬܝ,ܐܶܙܕܰܪܰܥܬܝ,ܐܰܙܪܰܥܬܝ,ܐܶܬܪܙܕܰܥܬܝ
perfect,1S,ܙܶܪܥܶܬ,ܐܶܙܕܰܪܥܶܬ,ܙܰܪܥܶܬ,ܐܶܙܕܰܪܥܶܬ,ܐܰܙܪܥܶܬ,ܐܶܬܪܙܕܥܶܬ
perfect,3MP,ܙܪܰܥܘ,ܐܶܙܕܪܰܥܘ,ܙܰܪܰܥܘ,ܐܶܙܕܰܪܰܥܘ,ܐܰܙܪܰܥܘ,ܐܶܬܙܰܕܪܰܥܘ
perfect,3FP,ܙܪܰܥ̈ܝ,ܐܶܙܕܪܰܥ̈ܝ,ܙܰܪܰܥ̈ܝ,ܐܶܙܕܰܪܰܥ̈ܝ,ܐܰܙܪܰܥ̈ܝ,ܐܶܬܙܰܕܪܰܥ̈ܝ
perfect,2MP,ܙܪܰܥܬܽܘܢ,ܐܶܙܕܪܰܥܬܽܘܢ,ܙܰܪܰܥܬܽܘܢ,ܐܶܙܕܰܪܰܥܬܽܘܢ,ܐܰܙܪܰܥܬܽܘܢ,ܐܶܬܙܰܕܪܰܥܬܽܘܢ
perfect,2FP,ܙܪܰܥܬ̈ܶܝܢ,ܐܶܙܕܪܰܥ̈ܬܶܝܢ,ܙܰܪܰܥܬ̈ܶܝܢ,ܐܶܙܕܰܪܰܥ̈ܬܶܝܢ,ܐܰܙܪܰܥܬ̈ܶܝܢ,ܐܶܬܙܰܕܪܰܥ̈ܬܶܝܢ
perfect,1P,ܙܪܰܥܢ,ܐܶܙܕܪܰܥܢ,ܙܰܪܰܥܢ,ܐܶܙܕܰܪܰܥܢ,ܐܰܙܪܰܥܢ,ܐܶܬܙܰܕܪܰܥܢ
imperfect,3MS,ܢܶܙܪܽܘܥ,ܢܶܙܕܪܰܥ,ܢܙܰܪܰܥ,ܢܶܙܕܰܪܰܥ,ܢܰܙܪܰܥ,ܢܶܬܙܰܕܪܰܥ
imperfect,3FS,ܬܶܙܪܽܘܥ,ܬܶܙܕܪܰܥ,ܬܙܰܪܰܥ,ܬܶܙܕܰܪܰܥ,ܬܰܙܪܰܥ,ܬܶܬܙܰܕܪܰܥܝ
imperfect,2MS,ܬܶܙܪܽܘܥ,ܬܶܙܕܪܰܥ,ܬܙܰܪܰܥ,ܬܶܙܕܰܪܰܥ,ܬܰܙܪܰܥ,ܬܶܬܙܰܕܪܰܥ
imperfect,2FS,ܬܶܙܪܥܺܝܢ,ܬܶܙܕܰܪܥܺܝܢ,ܬܙܰܪܥܺܝܢ,ܬܶܙܕܰܪܥܺܝܢ,ܬܰܙܪܥܺܝܢ,ܬܶܬܙܰܕܪܥܺܝܢ
imperfect,1S,ܐܶܙܪܽܘܥ,ܐܶܙܕܪܰܥ,ܐܶܙܰܪܰܥ,ܐܶܙܕܰܪܰܥ,ܐܰܙܪܰܥ,ܐܶܬܙܰܕܪܰܥ
imperfect,3MP,ܢܶܙܪܥܽܘܢ,ܢܶܙܕܰܪܥܽܘܢ,ܢܙܰܪܥܽܘܢ,ܢܶܙܕܰܪܥܽܘܢ,ܢܰܙܪܥܽܘܢ,ܢܶܬܙܰܕܪܥܽܘܢ
imperfect,3FP,ܢܶܙ̈ܪܥܳܢ,ܢܶܙܕܰܪܥ̈ܳܢ,ܢܙܰܪܥ̈ܳܢ,ܢܶܙܕܰܪܥ̈ܳܢ,ܢܰܙܪܥ̈ܳܢ,ܢܶܬܙܰܕܪܥ̈ܳܢ
imperfect,2MP,ܬܶܙܪܥܽܘܢ,ܬܶܙܕܰܪܥܽܘܢ,ܬܙܰܪܥܽܘܢ,ܬܶܙܕܰܪܥܽܘܢ,ܬܰܙܪܥܽܘܢ,ܬܶܬܙܰܕܪܥܽܘܢ
imperfect,2FP,ܬܶܙ̈ܪܥܳܢ,ܬܶܙܕܰܪܥ̈ܳܢ,ܬܙܰܪܥ̈ܳܢ,ܬܶܙܕܰܪܥ̈ܳܢ,ܬܰܙܪܥ̈ܳܢ,ܬܶܬܙܰܕܪܥ̈ܳܢ
imperfect,1P,ܢܶܙܪܽܘܥ,ܢܶܙܕܪܰܥ,ܢܙܰܪܰܥ,ܢܶܙܕܰܪܰܥ,ܢܰܙܪܰܥ,ܢܶܬܙܰܕܪܰܥ
imperative,MS,ܙܪܽܘܥ,ܐܶܙܕܰܪܥ,ܙܰܪܰܥ,ܐܶܙܕܰܪܰܥ,ܐܰܙܪܰܥ,ܐܶܬܙܰܕܪܰܥ
imperative,FS,ܙܪܽܘܥܝ,ܐܶܙܕܰܪܥܝ,ܙܰܪܰܥܝ,ܐܶܙܕܰܪܰܥܝ,ܐܰܙܪܰܥܝ,ܐܶܬܙܰܕܪܰܥܝ
imperative,MP,ܙܪܽܘܥܘ,ܐܶܙܕܰܪܥܘ,ܙܰܪܰܥܘ,ܐܶܙܕܰܪܰܥܘ,ܐܰܙܪܰܥܘ,ܐܶܬܙܰܕܪܰܥܘ
imperative,FP,ܙܪܽܘܥ̈ܝ,ܐܶܙܕܰܪܥ̈ܝ,ܙܰܪܰܥ̈ܝ,ܐܶܙܕܰܪܰܥ̈ܝ,ܐܰܙܪܰܥ̈ܝ,ܐܶܬܙܰܕܪܰܥ̈ܝ
active-participle,MS,ܙܳܪܰܥ,ܡܶܙܕܪܰܥ,ܡܙܰܪܰܥ,ܡܶܙܕܰܪܰܥ,ܡܰܙܪܰܥ,ܡܶܬܙܰܕܪܰܥ
active-participle,FS,ܙܳܪܥܳܐ,ܡܶܙܕܰܪܥܳܐ,ܡܙܰܪܥܳܐ,ܡܶܙܕܰܪܥܳܐ,ܡܰܙܪܥܳܐ,ܡܶܬܙܰܕܪܥܳܐ
active-participle,MP,ܙܳܪܥܺܝܢ,ܡܶܙܕܰܪܥܺܝܢ,ܡܙܰܪܥܺܝܢ,ܡܶܙܕܰܪܥܺܝܢ,ܡܰܙܪܥܺܝܢ,ܡܶܬܙܰܕܪܥܺܝܢ
active-participle,FP,ܙܳܪ̈ܥܳܢ,ܡܶܙܕܰܪܥ̈ܳܢ,ܡܙܰܪܥ̈ܳܢ,ܡܶܙܕܰܪܥ̈ܳܢ,ܡܰܙܪܥ̈ܳܢ,ܡܶܬܙܰܕܪܥ̈ܳܢ
passive-participle,MS,ܙܪܺܝܥ,,ܡܙܰܪܰܥ,,ܡܰܙܪܰܥ,
passive-participle,FS,ܙܪܺܝܥܳܐ,,ܡܙܰܪܥܳܐ,,ܡܰܙܪܥܳܐ,
passive-participle,MP,ܙܪܺܝܥܺܝܢ,,ܡܙܰܪܥܺܝܢ,,ܡܰܙܪܥܺܝܢ,
passive-participle,FP,ܙܪܺܝ̈ܥܳܢ,,ܡܙܰܪ̈ܥܳܢ,,ܡܰܙܪ̈ܥܳܢ,
infinitive,,ܡܶܙܪܰܥ,ܡܶܙܕܪܳܥܽܘ,ܡܙܰܪܳܥܽܘ,ܡܶܙܕܰܪܳܥܽܘ,ܡܰܙܪܳܥܽܘ,ܡܶܬܙܰܕܪܳܥܽܘ
